ACORDAO-COMPLETO-2353766

ACÓRDÃO DE RELAÇÃO

ACÓRDÃO DE RELAÇÃO 1134/2019 ATA 16/2019 - PLENÁRIO

Acórdão 1134/2019-TCU-Plenário
Considerando que o recorrente interpôs recurso de reconsideração (peça 107) , o qual foi conhecido mas teve negado o provimento, conforme Acórdão 2953/2018-TCU-Plenário (peça 126) ;
	Considerando a persistência da insatisfação do recorrente, postulando, agora, perdão da multa que lhe foi aplicada, por entender que não possui condições financeiras de pagá-la;
	Considerando que o dinheiro público é indisponível, não havendo permissivo legal para remir dívidas com o erário sob a alegação de dificuldades financeiras;
	Considerando, ainda assim, que o Acórdão 2183/2016-TCU-Plenário já autorizou o parcelamento da dívida em até 36 (trinta e seis) vezes, de forma que, caso queira, o requerente poderá solicitar tal benefício em relação à multa que lhe foi aplicada no valor de R$ 15.000,00 e obter a quitação desejada;
	Considerando que o recurso cabível em processo de contas, nos termos do art. 32 da Lei 8.443/92, já foi maneado, importando na preclusão consumativa estabelecida no artigo 278, §§ 3º e 4º, do Regimento Interno do TCU;
	Os Ministros do Tribunal de Contas da União ACORDAM, por unanimidade, com fundamento nos arts. 32, inciso I e parágrafo único, da Lei 8.443/1992, c/c os arts. 143, inciso IV, alínea "b", do Regimento Interno/TCU, em receber o expediente apresentado por Luis Sergio Lima Paranhos (peça 146) em face do Acórdão 2953/2018-TCU-Plenário como mera petição e negar recebimento ao pleito, em razão da preclusão consumativa e do disposto no artigo 278, §§ 3º e 4º, do Regimento Interno do TCU, e nos termos do art. 50, § 3º, da Resolução-TCU 259/2014, e reiterar o deferimento do parcelamento da dívida em até 36 (trinta e seis) vezes pelo Acórdão 2183/2016-TCU-Plenário, dando-se ciência deste acórdão ao recorrente.
1. Processo TC-Processo 009.424/2013-0 (TOMADA DE CONTAS ESPECIAL) 
	1.1. Responsáveis: Harlem Reis dos Santos (XXX.360.682-XX) ; Krg Construção Civil Ltda (02.304.230/0001-70) ; Luis Sergio Lima Paranhos (XXX.722.522-XX) ; Proeza Construçao Civil Ltda (01.734.420/0001-64) ; Raimundo Freire Noronha (XXX.592.612-XX) 
	1.2. Recorrente: Luis Sergio Lima Paranhos (XXX.722.522-XX) 
	1.3. Órgão/Entidade: Prefeitura Municipal de Santo Antônio do Tauá - PA
	1.4. Relator: Ministro Bruno Dantas
	1.5. Representante do Ministério Público: Procurador Sergio Ricardo Costa Caribé
	1.6. Relator da deliberação recorrida: Ministro Vital do Rêgo
	1.7. Unidades Técnicas: Secretaria de Recursos (SERUR) ; Secretaria de Controle Externo de Tomada de Contas Especial (SecexTCE) .
	1.8. Representação legal: Fabio Alan Oliveira Carvalho (19738/OAB-PA) , representando Krg Construção Civil Ltda e Proeza Construçao Civil Ltda. 
	1.9. Determinações/Recomendações/Orientações: não há.

Harlem Reis dos Santos (XXX.360.682-XX); Krg Construção Civil Ltda (02.304.230/0001-70); Luis Sergio Lima Paranhos (XXX.722.522-XX); Proeza Construçao Civil Ltda (01.734.420/0001-64); Raimundo Freire Noronha (XXX.592.612-XX)

BRUNO DANTAS

Ministro Vital do Rêgo

Fabio Alan Oliveira Carvalho (19738/OAB-PA), representando Krg Construção Civil Ltda e Proeza Construçao Civil Ltda.

Procurador Sergio Ricardo Costa Caribé

TOMADA DE CONTAS ESPECIAL (TCE)

Secretaria de Recursos (SERUR); Secretaria de Controle Externo de Tomada de Contas Especial (SecexTCE).